臺灣雲林地方法院刑事判決　　　　　　　100年度訴字第591號
公　訴　人　臺灣雲林地方法院檢察署檢察官
被　　　告　楊明福
上列被告因妨害風化案件，經檢察官提起公訴（100 年度偵字第
2761號），被告於準備程序中就被訴事實為有罪之陳述，經本院
合議庭裁定由受命法官獨任進行簡式審判程序，並判決如下：
    主  文                                              
楊明福共同意圖使女子與他人為猥褻之行為，而容留以營利，累
犯，處有期徒刑陸月，如易科罰金，以新臺幣仟元折算壹日。
    事實及理由
一、犯罪事實：
    楊明福（綽號「小黑」、「歐仔（台語）」）前因妨害風化
    案件，經本院以95年度訴字第725 號判決判處有期徒刑10月
    ，楊明福不服提起上訴，分別經臺灣高等法院臺南分院以96
    年度上訴字第162 號判決、最高法院以96年度台上字第4241
    號判決駁回其上訴，並經臺灣高等法院臺南分院以96年度聲
    減字第1605號裁定，減為有期徒刑5 月確定（下稱第一案）
    ；又因違反就業服務法案件，經本院以96年度港簡字第267
    號簡易判決判處有期徒刑6 月確定（下稱第二案），上開第
    一案及第二案，嗣經本院以96年度聲字第829 號裁定應執行
    有期徒刑10月確定。復因妨害風化案件，經本院以97年度訴
    緝字第36號判決判處有期徒刑7 月、4 月，應執行有期徒刑
    9 月確定（下稱第三案）；再因妨害風化案件，經本院以98
    年度訴字第240 號判決判處有期徒刑5 月確定（下稱第四案
    ）；上開第三案及第四案，嗣經本院以98年度聲字第675 號
    裁定應執行有期徒刑1 年確定，上開第一案至第四案，經接
    續執行，於民國97年12月9 日入監，並於99年5 月19日因徒
    刑易科罰金執行完畢。詎其猶不知悔改，仍重操舊業，與蔡
    煌照（綽號「蔡仔」）、吳俊賢、林明正（均經臺灣雲林地
    方法院檢察署檢察官另為緩起訴處分確定）基於意圖使女子
    與他人為猥褻行為而容留、媒介以營利之犯意聯絡，並分工
    如下，於100 年1 月26日，由林明正負責向不知情之屋主林
    金順承租雲林縣東勢鄉○○路230 號之房屋，以供來臺工作
    而自雇主處逃逸之印尼籍女子MAEMUNAH（姆納）、KASTIRI
    （凱西）、WASNIAH 、NERAH NEILAN（瑞那）、YANI LINAW
    ATI （雅妮）、ROSINITH（羅希）、JUIMAROH（茹瑪）、KU
    RISAH （莉莎）、PUTRI EIS （古阿思）等9 名印尼籍女子
    居住使用（其中3 名印尼籍女子為楊明福所僱用，其餘則係
    蔡煌照僱用），每當不特定客人欲召來上開印尼籍女子坐檯
    時，即撥打楊明福持用之門號0000000000號行動電話（手機
    及晶片卡均未扣案），再由蔡煌照或吳俊賢依楊明福之指示
    駕車搭載上開印尼籍女子前往坐檯從事脫衣陪酒坐檯之猥褻
    色情服務。坐檯費用為每位印尼籍女子每小時新臺幣（下同
    ）600 元，由印尼籍女子分得200 元，蔡煌照分得100 元，
    楊明福分得剩餘之300 元（若是蔡煌照所僱用之女子，楊明
    福則僅分得50元），楊明福另按月發給吳俊賢2 萬之薪資（
    其內包含擔任楊明福之司機工作項目）。而在雲林縣口湖鄉
    ○○路○ 段196 號經營「來來薑母鴨羊肉爐火鍋店」之洪正
    義，明知上開楊明福等人所僱用之前揭小姐係從事色情陪酒
    工作，竟與楊明福等人共同基於意圖使男女為猥褻行為而媒
    介、容留以營利之犯意聯絡，於100 年3 月29日14時40分、
    15時18分許，持00-0000000電話撥給楊明福上開行動電話後
    ，再由楊明福聯繫蔡煌照載送上開MAEMUNAH（姆納）、WASN
    IAH 及另名外籍女子至前揭洪正義所開設之營業處所，而容
    留上開MAEMUNAH（姆納）、WASNIAH 等2 名女子在該火鍋店
    內與男客馬耀宗為脫衣、撫摸該女子身體部位等猥褻行為，
    洪正義因此每位小姐每小時可向男客馬耀宗抽取100 元之佣
    金（另經臺灣雲林地方法院檢察署檢察官另為緩起訴處分確
    定），經警於同日17時30許在上址當場查獲；另於上開租屋
    處查獲其餘印尼籍女子後，尋線查獲上情。
二、證據名稱：
    被告楊明福之上開犯罪事實，除據其於本院審理時之自白（
    見本院卷第24頁反面至第26頁、第37頁反面）外，尚有下列
    證據可佐：
(一)、證人蔡煌照於100 年3 月29日之警詢筆錄（雲警港偵字第10
    01000225號卷(一)第1 頁至第5 頁）。
(二)、證人蔡煌照於100 年3 月30日之警詢筆錄（雲警港偵字第10
    01000225號卷(一)第6 頁至第10頁）。
(三)、證人蔡煌照於100 年3 月30日之偵訊具結筆錄（100 年度偵
    字第1929號卷第13頁至第17頁、第20頁）（結文於第29頁、
    第30頁）。
(四)、證人洪志義於100 年3 月29日之警詢筆錄（雲警港偵字第10
    01000225號卷(一)第32頁至第36頁）。
(五)、證人洪志義於100 年3 月30日之偵訊筆錄（100 年度偵字第
    1929號卷第18頁至第21頁）。
(六)、證人馬耀宗於100 年3 月29日之警詢筆錄（雲警港偵字第10
    01000225號卷(一)第41頁至第44頁）。
(七)、證人馬耀宗於100 年3 月30日之偵訊具結筆錄（100 年度偵
    字第1929號卷第23頁）（結文於第31頁）。
(八)、證人馬耀宗於100 年4 月12日之偵訊具結筆錄（100 年度偵
    字第1929號卷第92頁至第94頁）（結文於第97-1頁）。
(九)、證人林金順於100 年3 月30日之警詢筆錄（雲警港偵字第10
    01000225號卷(一)第47頁至第49頁）。
(十)、證人林金順於100 年4 月26日之警詢筆錄（雲警港偵字第10
    0100346號卷第47頁至第49頁）。
(十一)、證人MAEMUNAH（姆娜）於100 年3 月29日之警詢筆錄（雲警
    港偵字第1001000225號卷(一)第76頁至第78頁反面）。
(十二)、證人MAEMUNAH（姆娜）於100 年3 月30日之偵訊具結筆錄（
    100 年度偵字第1929號卷第23頁至第24頁）（結文於第41頁
    ）。
(十三)、證人MAEMUNAH（姆娜）於100 年5 月10日之偵訊具結筆錄（
    100 年度偵字第1929號卷第149 頁）（結文於第151 頁）。
(十四)、證人KASTIRI （凱西）於100 年3 月29日之警詢筆錄（雲警
    港偵字第1001000225號卷(一)第81頁至第85頁）。
(十五)、證人KASTIRI（凱西）於100年3月30日之偵訊具結筆錄（100
    年度偵字第1929號卷第23頁至第24頁）（結文於第37頁）。
(十六)、證人WASNIAH 於100 年3 月29日之警詢筆錄（雲警港偵字第
    1001000225 號卷(一)第87頁至第90頁）。
(十七)、證人WASNIAH 於100 年3 月30日之偵訊具結筆錄（100 年度
    偵字第1929號卷第23頁至第24頁）（結文於第40頁）。
(十八)、證人NERAH NEILAH（瑞那）於100 年3 月30日之警詢筆錄（
    雲警港偵字第1001000225號卷(一)第92頁至第97頁）。
(十九)、證人NERAH NEILAH（瑞那）於100 年3 月30日之偵訊具結筆
    錄（100 年度偵字第1929號卷第27頁至第28頁）（結文於第
    36頁）。
(二十)、證人YANI LINAWATI （雅妮）於100 年3 月30日之警詢筆錄
    （雲警港偵字第1001000225號卷(一)第99頁至第103 頁）。
、證人YANI LINAWATI （雅妮）於100 年3 月30日之偵訊具結
    筆錄（100 年度偵字第1929號卷第27頁至第28頁）（結文於
    第38頁）。
、證人YANI LINAWATI （雅妮）於100 年5 月10日之偵訊具結
    筆錄（100 年度偵字第1929號卷第148 頁至第149 頁）（結
    文於第152 頁）。
、證人ROSINIH （羅希）於100 年3 月30日之警詢筆錄（雲警
    港偵字第1001000225號卷(一)第105 頁至第109 頁）。
、證人ROSINIH （羅希）於100 年3 月30日之偵訊具結筆錄（
    100 年度偵字第1929號卷第27頁至第28頁）（結文於第33頁
    ）。
、證人JUMAROH （茹瑪）於100 年3 月30日之警詢筆錄（雲警
    港偵字第1001000225號卷(一)第116 頁至第121 頁）。
、證人JUMAROH （茹瑪）於100 年3 月30日之偵訊具結筆錄（
    100 年度偵字第1929號卷第27頁至第28頁）（結文於第35頁
    ）。
、證人JUMAROH （茹瑪）於100 年5 月10日之偵訊具結筆錄（
    100 年度偵字第1929號卷第146 頁至第147 頁）（結文於第
    155 頁）。
、證人KURISAH （莉莎）於100 年3 月30日之警詢筆錄（雲警
    港偵字第1001000225號卷(一)第123 頁至第128 頁）。
、證人KURISAH （莉莎）於100 年3 月30日之偵訊具結筆錄（
    100 年度偵字第1929號卷第27頁至第28頁）（結文於第34頁
    ）。
、證人KURISAH （莉莎）於100 年5 月10日之偵訊具結筆錄（
    100 年度偵字第1929號卷第147 頁至第148 頁）（結文於第
    154 頁）。
、證人PUTRI EIS （古阿思）於100 年3 月30日之警詢筆錄（
    雲警港偵字第1001000225號卷(一)第130 頁至第135 頁）。
、證人PUTRI EIS （古阿思）於100 年3 月30日之偵訊具結筆
    錄（100 年度偵字第1929號卷第27頁至第28頁）（結文於第
    39 頁 ）。
、證人PUTRI EIS （古阿思）於100 年5 月10日之偵訊具結筆
    錄（100 年度偵字第1929號卷第148 頁）（結文於第153 頁
    ）。
、證人林明正於100 年4 月12日之警詢筆錄（100 年度偵字第
    1929號卷第98頁至第104 頁）。
、證人林明正於100 年4 月12日之偵訊具結筆錄（100 年度偵
    字第1929號卷第105 頁至第108 頁）（結文於第109 頁）。
、證人吳俊賢於100 年4 月18日之警詢筆錄（100 年度偵字第
    1929號卷第121 頁至第128 頁）。
、證人吳俊賢於100 年4 月18日之偵訊具結筆錄（100 年度偵
    字第1929號卷第132 頁至第135 頁）（結文於第136 頁）。
、證人即洪志義之妻洪謝秀里於100 年3 月31日之警詢筆錄（
    100 年度偵字第1929號卷第84頁至第87頁）。
、證人即員警何漢釗於100 年4 月12日之偵訊具結筆錄（100
    年度偵字第1929號卷第94頁）（結文於第96頁）。
、指認人為蔡煌照之雲林縣警察局北港分局指認犯罪嫌疑人紀
    錄表（雲警港偵字第1001000225號卷(一)第11頁至第12頁）。
、雲林縣警察局北港分局扣押物品目錄表（雲警港偵字第1001
    000225號卷(一)第18頁）。
、100 年3 月29日雲林縣東勢鄉○○路230 號租屋處之查獲照
    片14張（雲警港偵字第1001000225號卷(一)第25頁至第31頁）
    。
、100 年3 月29日雲林縣口湖鄉○○路○段196 號「來來薑母
    鴨羊肉爐火鍋店」之現場照片4 張（雲警港偵字第10010002
    25號卷(一)第45頁、雲警港偵字第1001000225號卷(二)第42頁）
    。
、房屋租賃契約書（雲警港偵字第100100346號卷第53頁至第
    56頁）。
、臺灣雲林地方法院檢察署100 年度保字第375 號扣押物品清
    單（100 年度偵字第1929號卷第61頁）。
、行動電話門號0000000000於100 年3 月29日之通聯紀錄（10
    0 年度偵字第1929號卷第158 頁至第160 頁）。
、室內電話00-0000000於100 年3 月29日之通聯紀錄（100 年
    度偵字第1929號卷第161 頁至第162 頁）
、扣案之現金3,600元。
    足認被告之自白與事實相符，故本件事證明確，被告犯行堪
    以認定，應依法論科。
三、論罪科刑之理由：
(一)、按所謂容留，係指提供姦淫者之場所而言，最高法院著有29
    年上字第3853號判例可循。該行為人只要提供場所，收留男
    女並容許其與他人為性交或猥褻行為者，即足以構成本罪；
    而稱媒介則指就他人間所為之性交或猥褻的行為，進行事前
    之居間介紹行為，且須有藉以營利之情事，始與本罪相當。
    如行為人媒介於前，復加以容留在後，其媒介之低度行為應
    為容留之高度行為所吸收。又按集合犯係指立法者所制定之
    犯罪構成要件中，本即預定有數個同種類行為將反覆實行之
    犯罪而言。刑法第231 條第1 項之圖利使人為性交或猥褻罪
    ，其犯罪構成要件為：「意圖使男女與他人為性交或猥褻之
    行為，而引誘、容留或媒介以營利者，處5 年以下有期徒刑
    ……」，從上述文字觀之，尚難憑以認定立法者於制定法律
    時，即已預定該犯罪當然涵蓋多數反覆實行之引誘、容留或
    媒介行為在內。且94年2 月2 日修正前（95年7 月1 日起施
    行）之刑法第231 條第2 項規定：「以犯前項之罪為常業者
    ，處1 年以上7 年以下有期徒刑……」，本項既然有此常業
    犯（即結合犯）之特別規定，則第1 項之圖利使人為性交或
    猥褻罪，本質上即難認係學理上所稱集合犯之具有重複特質
    之犯罪，否則第2 項常業犯之規定即無適用餘地，當非立法
    本旨（最高法院99年度台上字第6215號、100 年度台上字第
    1228號判決要旨參照）。
(二)、核被告所為，係犯刑法第231 條第1 項之意圖使女子與他人
    為猥褻行為而容留、媒介以營利罪。又被告就容留、媒介女
    子與他人為猥褻行為，其媒介之低度行為應為容留之高度行
    為所吸收，應包括的構成意圖使女子與他人為猥褻行為而「
    容留」以營利之一罪。且被告與蔡煌照、吳俊賢、林明正及
    洪正義間，就上開犯罪事實之容留、媒介行為有犯罪聯絡及
    行為分擔，應論以共同正犯。又查，起訴書雖載雲林縣東勢
    鄉○○路230 號之房屋係供容留外籍女子之用，惟依上開判
    例意旨，必須該處為提供姦淫者之場所，方謂之刑法第231
    條第1 項所稱之容留，而起訴書尚無記載該處有供外籍女子
    與男客為猥褻或性交行為，檢察官此部分之用語，顯有誤會
    。另觀之起訴書第1 頁最後1 行至第2 頁第4 行之記載「嗣
    為警於100 年3 月29日17時30許，在雲林縣口湖鄉○○路○
    段196 號洪志義經營之『來來薑母鴨羊肉爐火鍋店』內查獲
    MAEMUNAH（姆納）、WASNAH以擲骰子脫衣之方式，提供男客
    馬耀宗猥褻之色情服務；另於上開租屋處查獲其餘印尼籍女
    子後，尋線查獲上情。」，除100 年3 月29日該次之行為有
    明確載明犯罪之時間、媒介之方式、容留之地點及使女子與
    他人為猥褻之具體行為，此本屬一行為，其餘犯罪事實欄則
    未明確載明各次之犯罪時間、居間媒介之方式、容留之地點
    及使何人與他人為猥褻行為，故其餘所載應僅是說明被告與
    其他共犯之犯罪分工模式，並參諸前開最高法院判決意旨，
    刑法第231 條第1 項本質上即難認係學理上所稱集合犯之具
    有重複特質之犯罪，是檢察官於起訴書證據及所犯法條欄二
    有關「被告自100 年1 月26日起至同年3 月29日查獲為止，
    意圖營利，而反覆實施媒介、容留上開印尼籍女子與他人為
    猥褻之行為，因該行為具有反覆延續實施之特性，屬集合犯
    行為，自應僅論以一罪」乙節，尚有誤會。
(三)、被告有如事實欄所載之犯罪科刑執行情形，有臺灣高等法院
    被告前案紀錄表1 份在卷足憑，其前受有期徒刑之刑執行完
    畢後，5 年內故意再犯本件有期徒刑以上之罪，為累犯，應
    依刑法第47條第1 項之規定，加重其刑。
(四)、爰審酌被告有犯罪事實欄所載之犯罪科刑紀錄，素行不佳，
    且其所犯亦係妨害風化案件或非法僱用外女子之違反就業服
    務法案件，上開案件又甫於99年5 月19日徒刑易科罰金執行
    完畢，竟於100 年3 月間，又涉犯本罪，被告顯然未能記取
    教訓，竟仍無視我國法律制度，不思以正當方法營生，利用
    外籍女子在台謀生不易之弱點，重操舊業，有礙司法威信，
    並敗壞社會風俗，牟取不法利益，本不宜過度輕縱，惟念及
    被告犯後坦承犯行，且領有為極重度之重器（腎臟器官）障
    礙之人，且經醫師診斷患有雙眼增殖性糖尿病性視網膜病變
    、玻璃體出血等病症，此有中華國民身心障礙手冊、台大醫
    院雲林分院100 年8 月3 日診斷證明書各1 紙在卷可憑（見
    本院卷第頁40-41 頁），暨其自承國中畢業之學歷，離婚，
    尚有1 子（年僅17歲）由其扶養之家庭狀況、因身體狀況不
    佳無法謀生，且尚需繳納其子之學費而犯本罪之動機，與犯
    罪之手段等一切情狀，量處如主文所示之刑，另斟酌被告前
    因妨害風化、違反就業服務法等四案，經接續執行入監服刑
    及易科罰金後出監，仍再犯本案，且其與蔡煌照合計僱用之
    女子多達9 名，規模不小，為促使被告心存警惕，自有必要
    提高被告易科罰金之折算標準，以繳納易科罰金之壓力，避
    免其重操舊業，再犯相同類型之犯罪，爰諭知如易科罰金，
    以新臺幣3,000 元折算1 日。至檢察官論告時具體求處有期
    徒刑9 月，尚嫌過重，併予敘明。
據上論斷，應依刑事訴訟法第273 條之1 第1 項、第299 條第1
項前段、第310 條之2 、第454 條第2 項，刑法第28條、第231
條第1 項前段、第47條第1 項、第41條第1 項前段，刑法施行法
第1 條之1 第1 項、第2 項但書，判決如主文。
本案經檢察官陳宜君到庭執行職務。
中    華    民    國   100    年    8     月    18    日
                  刑事第二庭    法  官  周欣怡
以上正本證明與原本無異。
如不服本判決應於收受判決後10日內向本院提出上訴書狀，並應
敘述具體理由；其未敘述上訴理由者，應於上訴期間屆滿後20日
內向本院補提理由書（均須按他造當事人之人數附繕本）。「切
勿逕送上級法院」。
                                書記官  林惠鳳 

中    華    民    國   100    年    8     月    18    日
附錄本案論罪科刑法條全文：
中華民國刑法第231條
（圖利使人為性交或猥褻罪）
意圖使男女與他人為性交或猥褻之行為，而引誘、容留或媒介以
營利者，處5 年以下有期徒刑，得併科10萬元以下罰金。以詐術
犯之者，亦同。
公務員包庇他人犯前項之罪者，依前項之規定加重其刑至二分之
一。